runtime/dict/uk_UA.aff
SFX M Y 68
SFX M іти и діти
SFX M іти імо діти
SFX M іти ім діти
SFX M іти іть діти
SFX M ути и нути
SFX M ути імо нути
SFX M ути ім нути
SFX M ути іть нути
SFX M утися ися нутися
SFX M утися ись нутися
SFX M утися імося нутися
SFX M утися імось нутися
SFX M утися імся нутися
SFX M утися іться нутися
SFX M тати чи [^с]тати
SFX M тати чімо [^с]тати
SFX M тати чім [^с]тати
SFX M тати чіть [^с]тати
SFX M атися ися [^т]атися
SFX M атися ись [^т]атися
SFX M атися імося [^т]атися
SFX M атися імось [^т]атися
SFX M атися імся [^т]атися
SFX M атися іться [^т]атися
SFX M итися ися итися
SFX M итися ись итися
SFX M итися імося итися
SFX M итися імось итися
SFX M итися імся итися
SFX M итися іться итися
SFX M ати и [^т]ати
SFX M ати імо [^т]ати
SFX M ати ім [^т]ати
SFX M ати іть [^т]ати
SFX M татися чися [^с]татися
SFX M татися чись [^с]татися
SFX M татися чімося [^с]татися
SFX M татися чімось [^с]татися
SFX M татися чімся [^с]татися
SFX M татися чіться [^с]татися
SFX M стати щи с[т]ати
SFX M стати щімо с[т]ати
SFX M стати щім с[т]ати
SFX M стати щіть с[т]ати
SFX M статися щися с[т]атися
SFX M статися щись с[т]атися
SFX M статися щімося с[т]атися
SFX M статися щімось с[т]атися
SFX M статися щімся с[т]атися
SFX M статися щіться с[т]атися
SFX M їтися їся їтися
SFX M їтися їсь їтися
SFX M їтися їмося їтися
SFX M їтися їмось їтися
SFX M їтися їться їтися
SFX M їти ї їти
SFX M їти їмо їти
SFX M їти їть їти
SFX M ити и ити
SFX M ити імо ити
SFX M ити ім ити
SFX M ити іть ити
SFX M ітися ися дітися
SFX M ітися ись дітися
SFX M ітися імося дітися
SFX M ітися імось дітися
SFX M ітися імся дітися
SFX M ітися іться дітися
SFX N Y 5
SFX N енити інено енити
SFX N олоти елено олоти
SFX N гнути жено гнути
SFX N сти тено ести
SFX N сти джено істи
SFX O Y 27
SFX O вити влено вити
SFX O ти лено убти
SFX O ювати йовано [аіоу]ювати
SFX O ити жено [^з]дити
SFX O тіти чено тіти
SFX O тити чено [^с]тити
SFX O іти ено літи
SFX O мити млено мити
SFX O ити ено [жлнрчшщ]ити
SFX O стити щено стити
SFX O їти єно їти
SFX O кти чено кти
SFX O ути ено нути
SFX O оти ено оти
SFX O бити блено бити
SFX O ити лено фити
SFX O іти жено [^з]діти
SFX O зити жено зити
SFX O ти ено [^у]бти
SFX O здити жджено здити
SFX O ти ено [зс]ти
SFX O увати овано увати
SFX O пити плено пити
SFX O ювати ьовано [^аіоу]ювати
SFX O сити шено сити
SFX O гти жено гти
SFX O ти дено йти
SFX P Y 1
SFX P ок ці ок
SFX Q Y 15
SFX Q ити иючи [врмнш]ити
SFX Q ти вучи жити
SFX Q итися лючись литися
SFX Q итися лючися литися ###
SFX Q тися учись стися
SFX Q тися учися стися ###
SFX Q тися ючись [аіуя]тися
SFX Q тися ючися [аіуя]тися ###
SFX Q ти учи сти
SFX Q итися иючись [врмнш]итися
SFX Q итися иючися [врмнш]итися ###
SFX Q ти ючи [аіуя]ти
SFX Q тися вучись житися
SFX Q тися вучися житися ###
SFX Q ити лючи лити
SFX R Y 12
SFX R інь еней інь
SFX R інь еням інь
SFX R інь енями інь
SFX R інь енях інь
SFX R іль елей іль
SFX R іль елям іль
SFX R іль елями іль
SFX R іль елях іль
SFX R ір ерів ір
SFX R ір ерям ір
SFX R ір ерями ір
SFX R ір ерях ір
SFX S Y 171
SFX S ий ийого ий
SFX S ий ийому ий
SFX S ий иєму ий
SFX S ий иїм ий
SFX S ий ия ий
SFX S ий иєї ий
SFX S ий иїй ий
SFX S ий ию ий
SFX S ий иєю ий
SFX S ий иє ий
SFX S ий иї ий
SFX S ий иїх ий
SFX S ий иїми ий
SFX S ій ого ій
SFX S ій оєму ій
SFX S ій оїм ій
SFX S ій оя ій
SFX S ій оєї ій
SFX S ій оїй ій
SFX S ій ою ій
SFX S ій оєю ій
SFX S ій оє ій
SFX S ій ої ій
SFX S ій оїх ій
SFX S ій оїми ій
SFX S ей ього ей
SFX S ей ьому ей
SFX S ей им ей
SFX S ей ім ей
SFX S ей я ей
SFX S ей ієї ей
SFX S ей ій ей
SFX S ей ю ей
SFX S ей ією ей
SFX S ей е ей
SFX S ей і ей
SFX S ей их ей
SFX S ей ими ей
SFX S 0 и сят
SFX S 0 ьом сят
SFX S 0 ьма сят
SFX S 0 ьома сят
SFX S 0 ьох сят
SFX S 0 ти [^'][ая]
SFX S 0 ті [^'][ая]
SFX S ин ного ин
SFX S ин ному ин
SFX S ин ним ин
SFX S ин нім ин
SFX S ин на ин
SFX S ин ної ин
SFX S ин нієї ин
SFX S ин ній ин
SFX S ин нією ин
SFX S ин ною ин
SFX S ин ну ин
SFX S ин не ин
SFX S ин но ин
SFX S ин ні ин
SFX S ин них ин
SFX S ин ними ин
SFX S ен ного ен
SFX S ен ному ен
SFX S ен ним ен
SFX S ен нім ен
SFX S ен на ен
SFX S ен ної ен
SFX S ен нієї ен
SFX S ен ній ен
SFX S ен нією ен
SFX S ен ною ен
SFX S ен ну ен
SFX S ен не ен
SFX S ен но ен
SFX S ен ні ен
SFX S ен них ен
SFX S ен ними ен
SFX S есь сього (^весь)
SFX S есь сьому (^весь)
SFX S есь сім (^весь)
SFX S есь ся (^весь)
SFX S есь сієї (^весь)
SFX S есь сій (^весь)
SFX S есь сю (^весь)
SFX S есь сією (^весь)
SFX S есь се (^весь)
SFX S есь сі (^весь)
SFX S есь сіх (^весь)
SFX S есь сіма (^весь)
SFX S ь и ять
SFX S ь ьом ять
SFX S ь ьма ять
SFX S ь ьома ять
SFX S ь ьох ять
SFX S 'я 'я м'я
SFX S 'я ені м'я
SFX S 'я енем м'я
SFX S 'я ене м'я
SFX S 0 ти [^м]'я
SFX S 0 ті [^м]'я
SFX S 0 ого [мш]
SFX S 0 ому [мш]
SFX S 0 им [мш]
SFX S 0 ім [мш]
SFX S 0 а [мш]
SFX S 0 ої [мш]
SFX S 0 ій [мш]
SFX S 0 у [мш]
SFX S 0 ою [мш]
SFX S 0 е [мш]
SFX S 0 і [мш]
SFX S 0 ими [мш]
SFX S 0 их [мш]
SFX S ийсь ийогось ийсь
SFX S ийсь ийомусь ийсь
SFX S ийсь иємусь ийсь
SFX S ийсь иїмсь ийсь
SFX S ийсь иїмось ийсь
SFX S ийсь иясь ийсь
SFX S ийсь иєїсь ийсь
SFX S ийсь иїйсь ийсь
SFX S ийсь июсь ийсь
SFX S ийсь иєюсь ийсь
SFX S ийсь иєсь ийсь
SFX S ийсь иїсь ийсь
SFX S ийсь иїхсь ийсь
SFX S ийсь иїхось ийсь
SFX S ийсь иїмись ийсь
SFX S 0 м [ая]
SFX S ой ого ой
SFX S ой ому ой
SFX S ой им ой
SFX S ой ім ой
SFX S ой а ой
SFX S ой ої ой
SFX S ой ієї ой
SFX S ой ій ой
SFX S ой у ой
SFX S ой ією ой
SFX S ой ою ой
SFX S ой е ой
SFX S ой і ой
SFX S ой их ой
SFX S ой ими ой
SFX S 0 о м
SFX S 0 и м
SFX S весь сього .весь
SFX S весь сьому .весь
SFX S весь сім .весь
SFX S весь ся .весь
SFX S весь сієї .весь
SFX S весь сій .весь
SFX S весь сю .весь
SFX S весь сією .весь
SFX S весь се .весь
SFX S весь сі .весь
SFX S весь сіх .весь
SFX S весь сіма .весь
SFX S ів евого ів
SFX S ів евому ів
SFX S ів евим ів
SFX S ів евім ів
SFX S ів ева ів
SFX S ів евої ів
SFX S ів евій ів
SFX S ів еву ів
SFX S ів евою ів
SFX S ів еве ів
SFX S ів еві ів
SFX S ів евих ів
SFX S ів евими ів
SFX T Y 23
SFX T хо сі [^и]хо
SFX T є я є
SFX T є ю є
SFX T є єм є
SFX T є ї є
SFX T го зі [^і]го
SFX T я ї ['ь]я
SFX T о і [^гкх]о
SFX T ко ці [оеіу]ко
SFX T е я [лрц]е
SFX T е ю [лрц]е
SFX T е ем [лрц]е
SFX T е і [лрц]е
SFX T е а [жчшщ]е
SFX T е у [жчшщ]е
SFX T е ем [жчшщ]е
SFX T е і [жчшщ]е
SFX T я і [^'ь]я
SFX T о а о
SFX T о у о
SFX T о ом о
SFX T я ю я
SFX T я ям я
SFX U Y 35
SFX U я ь [^д]дя
SFX U е 0 [жчшщ]е
SFX U е а [жчшщ]е
SFX U е ам [жчшщ]е
SFX U е ами [жчшщ]е
SFX U е ах [жчшщ]е
SFX U я ям я
SFX U я ями я
SFX U я ях я
SFX U є я є
SFX U є й є
SFX U є ям є
SFX U є ями є
SFX U є ях є
SFX U тя ь ття
SFX U дя ь ддя
SFX U ря ь рря
SFX U шя 0 шшя
SFX U жя 0 жжя
SFX U я ь [^т]тя
SFX U е ь це
SFX U е ям це
SFX U е ями це
SFX U е ях це
SFX U о а о
SFX U о 0 о
SFX U о ам о
SFX U о ами о
SFX U о ах о
SFX U ня ь ння
SFX U ля ь лля
SFX U ся ь сся
SFX U зя ь ззя
SFX U чя 0 ччя
SFX U я ь р[шн]я
SFX V Y 52
SFX V ря ер тря
SFX V но ен [мгл]но
SFX V це ець [^с]ерце
SFX V оле іль оле
SFX V я їв 'я
SFX V ло ол зло
SFX V е і че
SFX V ече іч че
SFX V 0 й че
SFX V е ам че
SFX V е има че
SFX V е ах че
SFX V ло ол ікло
SFX V я ям я
SFX V я ями я
SFX V я ях я
SFX V мо ем рмо
SFX V мо ом смо
SFX V ро ер [бдт]ро
SFX V но ен [звдтрс]но
SFX V це ець [^йрь]це
SFX V ло ел [^і]кло
SFX V ло ел [бдпстш]ло
SFX V це ець [^е]рце
SFX V но он [кг]но
SFX V ьце ець ьце
SFX V ко ок [жзлмнртчшь]ко
SFX V ьно ен льно
SFX V во ов гво
SFX V я ів [жст]я
SFX V е ям е
SFX V е ями е
SFX V е ях е
SFX V ево ів ево
SFX V ело іл ело
SFX V ето іт ето
SFX V есо іс есо
SFX V іво ів іво
SFX V іло іл іло
SFX V іто іт іто
SFX V ісо іс ісо
SFX V ово ів ово
SFX V оло іл оло
SFX V ото іт ото
SFX V осо іс осо
SFX V це дець серце
SFX V йце єць йце
SFX V о а о
SFX V о ам о
SFX V о ами о
SFX V о ах о
SFX V я ів лля
SFX W Y 5
SFX W но ена но
SFX W но ен но
SFX W но енам но
SFX W но енами но
SFX W но енах но
SFX X Y 4
SFX X е а ще
SFX X е у ще
SFX X е ем ще
SFX X е і ще
